臺灣臺南地方法院刑事裁定
111年度聲字第1480號
                                     111年度訴字第735號
聲  請  人  
即  被  告  陳志誠


上列聲請人即被告因傷害案件（本院111年度訴字第735號），聲
請交付法庭錄音光碟，本院裁定如下：
    主  文
一、陳志誠於繳付相關費用後，准許轉拷交付本院111年度訴字
    第735號案件本院民國111年8月15日準備程序之法庭錄音光
    碟（經隱匿陳志誠以外之第三人個人資料）；並就取得之法
    庭錄音光碟內容，均不得為非正當目的之使用。
二、陳志誠於繳付相關費用後，准許付與臺灣臺南地方檢察署11
    1年度偵字第9425號111年5月11日偵訊之錄音光碟（經隱匿
    陳志誠以外之第三人個人資料）及陳志誠、黃志豪、潘松全
    、盧志宏、卓志榮、卓禎宇之警詢錄音光碟（經隱匿陳志誠
    以外之第三人個人資料）；並就取得之錄音光碟內容，均不
    得為非正當目的之使用。
    理  由
一、聲請意旨略以：聲請人即被告陳志誠（下稱聲請人）為將審
    判期日錄音內容有關被告、證人訊問及陳述事項轉譯為文書
    提出於法院。聲請人是「遭五人恐嚇且作勢攻擊，心生畏懼
    為求自保，才持棒前往」，是遭恐嚇在先，並非我主動前往
    惹事，在警局及檢察署的兩次筆錄裏，聲請人都是作此說明
    ，書記官並未以其證言如實記載，在警局及檢察署的錄音檔
    上可以查閱其發言，偵查庭上，其發言受到對方五人干擾，
    檢察官及書記官並未阻止，並隨意記錄其證詞，爰依刑事訴
    訟法第44條之1第2項後段規定，聲請法院交付本院民國111
    年8月15日審理之法庭錄音光碟、111年度偵字第9425號於11
    1年5月11日之錄音光碟及警局所有筆錄錄音光碟等語。
二、按被告於審判中得預納費用請求付與卷宗及證物之影本。但
    卷宗及證物之內容與被告被訴事實無關或足以妨害另案之偵
    查，或涉及當事人或第三人之隱私或業務秘密者，法院得限
    制之；被告於審判中經法院許可者，得在確保卷宗及證物安
    全之前提下檢閱之，刑事訴訟法第33條第2項、第3項定有明
    文；次按法院組織法第90條之1所定之法庭錄音、錄影，係
    指法院內開庭所為之錄音、錄影。警詢、偵查、調解程序或
    其他非關法庭開庭所為之錄音、錄影，則均不屬之，法院辦
    理聲請交付法庭錄音錄影內容應行注意事項第1項定有明文
    ，是警詢錄音錄影光碟及偵查庭之偵訊錄音錄影光碟部分，
    應屬刑事訴訟法第33條所定「檢閱卷宗及證物」及法院辦理
    刑事被告聲請付與卷宗證物影本作業要點第2條第2項所定「
    複製電磁紀錄」之範疇，而非屬「法院內開庭所為之錄音、
    錄影」，合先說明。
三、按法院組織法有關法庭錄音、錄影之規定，業於104年7月1
    日修正公布，並於同年月3日生效，其增訂之第90條之1明定
    ：「當事人及依法得聲請閱覽卷宗之人，因主張或維護其法
    律上利益，得於開庭翌日起至裁判確定後6個月內，繳納費
    用聲請法院許可交付法庭錄音或錄影內容。但經判處死刑、
    無期徒刑或10年以上有期徒刑之案件，得於裁判確定後2年
    內聲請」、「前項情形，依法令得不予許可或限制聲請閱覽
    、抄錄或攝影卷內文書者，法院得不予許可或限制交付法庭
    錄音或錄影內容」、「第一項情形，涉及國家機密者，法院
    得不予許可或限制交付法庭錄音或錄影內容；涉及其他依法
    令應予保密之事項者，法院得限制交付法庭錄音或錄影內容
    」，準此，除有依法令得不予許可或限制交付法庭錄音或錄
    影內容之情形外，即應予許可（最高法院104年台抗字第456
    號裁定意旨參照）。
四、聲請人係本院111年訴字第735號傷害案件之被告，而為該案
    之當事人，其所聲請交付該案在本院審理程序（即111年8月
    15日）之法庭錄音光碟，係於開庭翌日起至裁判確定後6個
    月內為之，且依其上開聲請，已敘明其理由，為被告法律上
    利益之主張及維護，除111年8月15日審理程序法庭錄音光碟
    有關聲請人以外之第三人（即同案被告黃志豪）個人資料部
    分，並非聲請人行使防禦權所必須，且為上開第三人隱私權
    之範圍，應予隱匿外，其餘並無與其被訴事實無關或涉及當
    事人、第三人之隱私或業務秘密等情事，揆諸前述說明，應
    認其聲請交付本院法庭錄音光碟為有理由，故聲請人於繳交
    費用後，即依規定轉拷發給本院111年訴字第735號案件，於
    111年8月15日審理程序之法庭錄音光碟。上開交付之法庭開
    庭錄音光碟，持有該法庭錄音內容之人，就取得之錄音內容
    不得散布、公開播送或非正當目的使用、並禁止再為轉拷，
    或為訴訟外之利用。
五、聲請人聲請交付其於111年月11日之偵查庭錄音光碟、警局
    所有筆錄錄音，揆諸前開說明，聲請人上揭聲請屬刑事訴訟
    法第33條所定「檢閱卷宗及證物」之範疇，因該筆錄記載是
    否與錄音內容相符，與聲請人之法律上利益有關，依刑法第
    33條第2項之規定，准予聲請人於預納費用後，轉拷發給如
    主文第二項所示偵查庭訊問期日之錄音光碟及陳志誠、黃志
    豪、潘松全、盧志宏、卓志榮、卓禎宇之警詢錄音光碟（均
    經隱匿陳志誠以外之第三人個人資料）予聲請人，惟聲請人
    取得後，不得為非正當目的之使用，亦不得再行轉拷利用，
    併特予裁示以促其注意遵守。　　
六、依刑事訴訟法第220條，裁定如主文。
中　　華　　民　　國　　111 　年　　11　　月　　 8　　日
              刑事第八庭    審判長法  官  陳欽賢
                                  法  官  盧鳳田
                                  法  官  王惠芬
以上正本證明與原本無異
不得抗告。
  　　　　　　　　　　　　　　　　書記官　陳杰瑞
中　　華　　民　　國　　111 　年　　11　　月　　 8　　日